臺灣高雄地方法院刑事判決　　　　　 100年度審訴字第2617號
公　訴　人　臺灣高雄地方法院檢察署檢察官
被　　　告　尹吉豐
上列被告因偽證案件，經檢察官提起公訴（100年度偵字第16841
號），本院依簡式審判程序審理，判決如下：
    主  文
尹吉豐犯偽證罪，處有期徒刑肆月。
    事  實
一、尹吉豐明知於民國99年7月5日17時許，交予賴建宏之第一級
    毒品海洛因8小包（淨重167.76公克、純度69. 76%、純質淨
    重117.03公克），係以新臺幣（下同）45萬元之價格，販賣
    予真實姓名年籍不詳、綽號「阿福」之成年男子及其所屬販
    毒集團（尹吉豐所犯販賣第一級毒品部分，另案審結），而
    賴建宏僅係受「阿福」之指示前來取貨之人，與其並不認識
    亦從無往來等情，竟基於偽證之犯意，在臺灣高雄地方法院
    檢察署（下稱高雄地檢署）99年度偵字第22547號（起訴書
    誤載為第22546號）99年8月27日庭訊時，就被告賴建宏涉嫌
    運輸毒品案件，與案情有重要關係之事項，以證人身分供前
    具結，虛偽證稱：「（與賴建宏聯絡經過？）之前咖啡廳認
    識的，接觸2、3次後才開始提及賣他海洛因的事，這一次是
    賴建宏主動向我說要下來向我買海洛因的。」云云，致妨害
    國家司法權之正確行使。嗣尹吉豐於99年12月8日本院審理
    賴建宏運輸第一級毒品海洛因案件時（99年度重訴字第50號
    ），於審理中以證人身分具結證述，始自白上開證詞係虛偽
    陳述。
二、案經臺灣高雄地方法院檢察署檢察官偵查起訴。
    理  由
一、本件被告尹吉豐所犯係死刑、無期徒刑、最輕本刑為3年以
    上有期徒刑以外之罪，其於準備程序就前揭被訴事實為有罪
    之陳述，經本院告知簡式審判程序之旨，並聽取其與公訴人
    之意見後，合議庭認宜進行簡式審判程序，爰依刑事訴訟法
    第273條之1第1項之規定，裁定本件由受命法官獨任進行簡
    式審判程序，合先敘明。
二、上開事實，業據被告於偵訊及本院審理時均坦承不諱，核與
    賴建宏於其所涉毒品危害防制條例案件之陳述情節一致，並
    有被告於高雄地檢署99年度偵字第22547號99年8月27日訊問
    筆錄、證人結文1份、本院99年度重訴字第50號99年12月8日
    審判筆錄1份（高雄地檢署99年度偵字第22547號影印卷第79
    頁至第81頁，99年度蒞字第11995號影印卷第35頁至第42頁
    ）在卷可佐，足認被告任意性自白應與事實相符，堪予信實
    。從而，本件事證明確，被告上開犯行，堪以認定，應依法
    論科。
三、按刑法第168條規定證人依法作證時，必須對於案情有重要
    關係之事項，為虛偽之陳述，始負偽證罪責，所謂與案情有
    重要關係之事項，係指該事項之有無，足以影響於裁判之結
    果者而言，必證人就此種事項為虛偽之陳述，有使裁判陷於
    錯誤之危險，始科以偽證刑責（最高法院71年度台上字第53
    號判例可資參照）。查被告違反毒品危害防制條例案件（本
    院99年度重訴字第50號），係販賣予姓名年籍不詳綽號「阿
    福」之人，賴建宏僅係受「阿福」指示而前來取貨，是被告
    證述係販賣予賴建宏，並未提及「阿福」之人等語，攸關該
    案販賣毒品之對象及賴建宏所涉犯行之情節及輕重，自屬對
    於案情有重要關係之事項，因被告就此事項為虛偽之陳述，
    自有使裁判陷於錯誤之危險，是核其所為，係犯刑法第168
    條之偽證罪。又被告上開所為虛偽證述即賴建宏運輸毒品案
    件，經本院於100年1月12日以99年度重訴字第50號為第一審
    判決（該案被告尹吉豐就毒品部分，係犯販賣第一級毒品罪
    ，賴建宏係犯運輸第一級毒品罪），臺灣高等法院高雄分院
    於100年4月14日為第二審判決，該案被告賴建宏部分因提起
    上訴，最高法院於「100年7月6日」以100年度台上字第3614
    號駁回上訴確定等情，有賴建宏之臺灣高等法院被告前案紀
    錄表1份在卷可憑，是被告於該案確定前即「99年12月8日」
    本院審理時自白上開偽證之犯行，符合刑法第172條之要件
    ，自應依該條文規定減輕其刑。爰審酌被告就其販賣毒品予
    何人之細節部分，知之甚詳，亦知悉賴建宏係受姓名年籍不
    詳綽號「阿福」之人，指示前來取貨，竟於偵查訊問具結後
    就案情有重要關係之事項，虛偽而為上開之證述，企圖誤導
    檢察官偵查、法院審判之正確性，惡性非輕，然念其犯後旋
    即於該案審判程序中坦承實情，並就本案之偽證之犯行，供
    承不諱，態度尚稱良好，暨衡以犯罪動機、目的、手段等一
    切情狀，量處如主文所示之刑，以示儆懲。
據上論斷，應依刑事訴訟法第273條之1第1項、第284條之1、第
299條第1項前段，刑法第168條、第172條，判決如主文。
本案經檢察官陳孟皇到庭執行職務。
中    華    民    國    100    年    10   月    26    日
                  刑事第十庭   法  官  林勳煜
以上正本證明與原本無異。
如不服本判決應於收受送達後10日內向本院提出上訴書狀，並應
敘述具體理由；如未敘述上訴理由者，應於上訴期間屆滿後20日
內向本院補提理由書（均須按他造當事人之人數附繕本）「切勿
逕送上級法院」。
中    華    民    國   100    年    10    月    26    日
                                書記官  陳莉庭
附錄本判決論罪科刑之法條：
中華民國刑法第168條
於執行審判職務之公署審判時或於檢查官偵查時，證人、鑑定人
、通譯於案情有重要關係之事項，供前或供後具結，而為虛偽陳
述者，處7年以下有期徒刑。